臺灣基隆地方法院刑事判決　　　　　　　　　　　　　　九十年度訴字第六四八號
　　公　訴　人　臺灣基隆地方法院檢察署檢察官
　　被　　　告　戊○○
右列被告因常業詐欺案件，經檢察官提起公訴（九十年度偵字第一六七七號），本院
判決如左：
    主  文
戊○○無罪。
    理  由
一、公訴意旨如附件起訴書所載。
二、公訴人認被告戊○○涉有前開常業詐欺罪嫌，無非係以被害人乙○○、丙○○○
    、甲○○、丁○○、柯秀琴、陳玉英、林愛銀等人指述為佐。
三、本院訊據被告戊○○固坦承負責依據己○○之指示將產品送交被害人，惟堅決否
    認參與銷售行為。
四、按犯罪事實應依證據認定之，無證據不得推定其犯罪事實；次按不能證明被告犯
    罪或其行為不罰者，應諭知無罪之判決，刑事訴訟法第一百五十四條、第三百零
    一條第一項分別定有明文。次按認定不利於被告之事實，須依積極證據，苟積極
    證據不足為不利於被告事實之認定時，即應為有利於被告之認定，更不必有何有
    利之證據，最高法院三十年上字第八一六號著有判例。又按共犯之成立，除共同
    實施犯罪行為者外，其就他人之行為負共犯之責者，以有意思聯絡為要件，若事
    前並未合謀，實施犯罪行為之際，又係出於行為者獨立之意思，即不負共犯之責
    ，十九年上字第六九四號判例要旨。
五、經查，被害人等均僅指述被告戊○○係將產品送達之人，並未陳述被告戊○○曾
    向其等推銷產品或宣稱產品之效用，是以被告辯稱僅負責送貨而未參與銷售行為
    ，要堪採信。而被告戊○○將貨物送交被害人並收取貨款，雖為詐欺犯罪構成要
    件以內之行為，但成立共犯除參與構成要件行為外，尚須有詐欺之犯意聯絡，即
    其應知悉該產品均係以向顧客假稱具有療效之詐騙方式銷售為必要，而參諸同案
    被告己○○供述其係個別指定被告戊○○送貨後按件計酬，而戊○○平日並未在
    公司上班參與銷售本案之產品，因此要無證據足以認定被告戊○○確實知悉銷售
    方式，又以本案之產品本身並非違禁物品乃為合法核准之食品，單純將該合法核
    准之食品送達予訂購貨物之人，亦難遽認被告戊○○有不確定故意可得推知該銷
    售方式係以假稱具備療效之詐騙方式為之，而本院復查無其他積極證據足認被告
    有與其他同案被告有詐欺之犯意聯絡，依前揭判例所示意旨，本案既不能證明被
    告犯罪故意，即應為被告無罪判決之諭知。
六、據上論斷，應依刑事訴訟法第三百零一條第一項，判決如主文。
本案經檢察官林明志到庭執行職務
中      華      民      國    九十一    年      一     月     二十九    日
                                  臺灣基隆地方法院刑事第二庭
                                        法  官    王  翠  芬
右正本證明與原本無異。
對於本件判決如有不服，應於收受送達後十日內，向本院提出上訴書狀，上訴於臺灣
高等法院，並按他造當事人之人數附具繕本。
                                        書記官    明  祖  斌
中      華      民      國    九十一    年      一     月     三十一    日
